【裁判字號】    88,簡抗,18
【裁判日期】    900208
【裁判案由】    確定訴訟費用額
【裁判全文】
臺灣臺北地方法院民事判決  八十八年度簡抗字第一八號
    抗  告  人  甲○○
    相  對  人  台北市政府
    法定代理人  馬英九
右抗告人因與相對人間確定訴訟費用額事件，對於中華民國八十八年五月二十七日本
院台北簡易庭八十八年度北簡聲字第一九五號所為裁定提起抗告，本院裁定如左：
    主    文
抗告駁回。
抗告訴訟費用由抗告人負擔負擔。
    理    由
一、按聲請確定訴訟費用額者，應提出費用計算書、交付他造之計算書繕本及釋明費
    用額之證書，雖為民事訴訟法第九十一條第二項所定之聲請程序，然如該當事人
    所支出之費用，在本案訴訟卷宗內存有可供調查之證據資料者，法院不得僅以未
    提出釋明之書證而駁回其聲請。
二、本件抗告意旨略以：相對人聲請確定訴訟費用時未提出費用計算書、計算書繕本
    及釋明費用額之證書，原審竟率予裁定，不僅剝奪抗告人表示意見之權利，並已
    違背民事訴訟法第九十一條第二項規定。又原裁定理由第三項記載「除郵票超過
    新台幣四百七十六元部分業已退還」竟與計算書所載相同，係屬巧合？抑或法院
    與相對人習慣一貫？又因不願玷污台北市長馬英九英名而未提出再審之訴等語。
三、經查：
  (一)本件相對人於本院台北簡易庭八十八年度北簡字第一０七八號、本院八十七年度
    簡上字第二七一號訴訟程序（下稱本案訴訟）中所支出訴訟費用之證明，確存於
    本案訴訟之證據資料中，已經本院調取各該卷宗查核無誤，自難謂相對人於原法
    院未提出釋明費用計算書有何程序不備可言。
  (二)相對人於本案訴訟之第一審支出裁判費新台幣（下同）二千八百八十元，實際支
    出郵票四百七十六元（預納七百元郵票，退還二百二十四元郵票，有送達回證在
    卷足參），及聲請確定訴訟費用額之程序費用一百十二元等情，有上開卷宗所附
    證據資料足參，並經本院核閱相符，是原裁定依此數額為計算之基準，即屬有據
    。另抗告人就聲請人所支出第一審訴訟費用應負擔百分之七十九，抗告人與楊鏡
    泉應連帶負擔百分之二十，則有本案之第一、二審判決可稽，是原裁定依上開數
    額及訴訟費用分擔比例計算，命抗告人應負擔之訴訟費用及聲請確定訴訟程序費
    用為二千七百四十元，抗告人與楊鏡泉應連帶負擔之訴訟費用及聲請確定訴訟程
    序費用為六百九十四元【（2,880+ 476+112)×79%=2,740（元以下四捨五入）；
    (2,880+476+112)×20%=694（元以下四捨五入）】，即無違誤。另抗告意旨雖指
    摘相對人於原法院未提出費用計算書、交付他造之計算書繕本，剝奪其表示意見
    機會等語，惟相對人業依本院所命，遵期提出交付他造之費用計算書繕本，抗告
    人嗣並於八十九年三月三十一日收受本院送達之費用計算書繕本，有送達證書附
    卷可稽，而抗告人卻未依命於收受計算書繕本五日內提出書狀陳述其意見，足見
    抗告人對相對人費用計算書已無異議，本件確定訴訟費用額之程序自無瑕疵可指
    。
  (三)從而，抗告意旨指摘相對人於原法院未提出費用計算書、交付他造計算書繕本及
    釋明費用額之證書，求予廢棄，非有理由，應予駁回。
  (四)至抗告人所稱原裁定理由第三項記載「除郵票超過新台幣四百七十六元部分業
    已退還」等語竟與計算書所載相同乙節，茲因原裁定第三項已明載「依後附計算
    書確定如主文所示之金額」，計算書所載金額自與判決理由相同，原裁定此項記
    載亦無何違法，抗告人此項抗告理由，容有誤會。另抗告人是否提起再審之訴部
    分，亦與聲請確定訴訟費用額無關，爰不予論述。
據上論結，本件抗告為無理由，依民事訴訟法第四百九十二條第一項、第九十五條、
第七十八條，裁定如主文。
中      華      民      國    九十    年      二      月      八      日
                                      民事第一庭審判長法   官
                                                      法   官
                                                      法   官
本件裁定不得抗告。


司法院資訊處製作；財團法人民間司法改革基金會備份。
